【裁判字號】    95,易,1082
【裁判日期】    951004
【裁判案由】    竊盜
【裁判全文】
臺灣臺南地方法院刑事判決              95年度易字第1082號
公  訴  人  臺灣臺南地方法院檢察署檢察官
被      告  甲○○
上列被告因竊盜案件，經檢察官提起公訴（95年度偵字第12151
號），被告於本院行準備程序時就被訴犯罪事實為有罪之陳述，
本院合議庭裁定由受命法官獨任行簡式審判程序，判決如下：
    主  文
甲○○竊盜，累犯，處有期徒刑月；又竊盜，累犯，處有期徒
刑肆月；又於夜間侵入有人居住之建築物竊盜，累犯，處有期徒
刑拾月；又攜帶兇器竊盜，累犯，處有期徒刑柒月。應執行有期
徒刑壹年拾月；並應於刑之執行前令入勞動場所強制工作年。
    事  實
一、甲○○曾於民國七十一年間因竊盜罪經臺灣桃園地方法院判
    處有期徒刑一年六月並於刑前強制工作，且由臺灣高等法院
    駁回上訴確定；前案執行完畢後，再於七十七年間因竊盜罪
    經臺灣桃園地方法院判處有期徒刑一年十月確定，且於七十
    八年十二月二十六日縮刑假釋期滿執行完畢；又於八十一年
    間因竊盜罪經臺灣高等法院臺南分院分別判處有期徒刑二年
    六月並於刑前強制工作，及有期徒刑二年並於刑前強制工作
    確定，嗣就其有期徒刑部分定應執行刑為有期徒刑四年確定
    ；復於八十八年間因竊盜罪經臺灣高等法院判處有期徒刑三
    年並於刑前強制工作確定，且於九十四年十一月十日縮刑期
    滿執行完畢。詎渠犯罪成習，仍不知悔改，復為下列竊盜犯
    行：
（一）於九十五年八月六日晚上八時許，在臺南縣佳里鎮○○街
      一０八號前，見丁○○所使用登記陳永義名下之車牌號碼
      ＮＥＬ─６５３號重機車（約值新臺幣（下同）六千元）
      停放在該處且鑰匙未取下，竟意圖為自己不法之所有，徒
      手竊取前開機車，得手後供己代步之用。
（二）於九十五年八月六日晚上九時十五分許，甲○○騎乘前開
      竊得之ＮＥＬ─６５３號機車行經臺南縣佳里鎮興化里五
      七一之五號前，見丙○○所有之車牌號碼ＴＭ─０８２２
      號自小客車（約值六萬元）停放在該處且鑰匙未取下，即
      將前開ＮＥＬ─６５３號機車棄置該處，並意圖為自己不
      法之所有，徒手竊取前開ＴＭ─０８２２號自小客車。甲
      ○○竊得前開ＴＭ─０８２２號自小客車後，於翌日上午
      駕駛前開自小客車至戊○○所經營位於臺南縣佳里鎮○○
      路四八一號之上順中古汽車商行欲出售未果，即將前開自
      小客車任意棄置路旁，經警於九十五年八月七日十三時十
      分許在臺南縣佳里鎮○○里○○○號○道路尋獲。
（三）於九十五年八月八日凌晨一時許，利用戊○○所經營位於
      臺南縣佳里鎮○○路四八一號之上順中古汽車商行之後門
      未鎖且戊○○適外出應酬之機會，夜間侵入前開有人居住
      （戊○○平日居住店內）之建築物內，竊取戊○○所有之
      置於房間抽屜之現金三十萬元及設於房間內之監視器主機
      一台，並竊取店內已繳銷而未懸掛車牌之引擎號碼４Ｇ８
      Ｊ６７０２０號自小客車一輛。
（四）於九十五年八月八日上午七時三十分許，在臺南縣佳里鎮
      禮化里三一０號前，持向附近加油站借得之可供兇器使用
      ，足以攻擊人身、危及人生命身體安全之扳手一支，拆卸
      停放在該處之陳正仁所有之８Ｒ─８００９號自小客車上
      所懸掛之８Ｒ─８００９號車牌二面。得手後，將之懸掛
      在前開竊得之引擎號碼４Ｇ８Ｊ６７０２０號自小客車上
      ，供己代步之用。
二、嗣於九十五年八月十一日零時五十分許，在臺南縣佳里鎮民
    安里同安寮一之二十號喜來登汽車旅館為警查獲，並扣得前
    開懸掛８Ｒ─８００９號車牌之引擎號碼４Ｇ８Ｊ６７０２
    ０號自小客車一輛及贓款三萬八千元，存入贓款二十萬元之
    華南銀行存摺一本、印章一個。
三、案經臺南縣警察局佳里分局報請臺灣臺南地方法院檢察署檢
    察官偵查起訴。
    理  由
一、上開事實，業據被告甲○○於偵審中均坦承不諱，核與證人
    即被害人丁○○、丙○○、戊○○、乙○○所述情節相符。
    此外，並有贓物認領保管單三紙、照片十五幀、車籍資料三
    份、車輛協尋（尋獲）電腦輸入單三紙在卷可稽，存摺一本
    、印章一個扣案可證。被告自白應與事實相符而可採信。
        另被告雖供稱前開事實一（三）戊○○所經營之上順中
    古汽車商行夜間並沒有人，依卷附年籍資料戊○○之住所亦
    非在上開上順中古汽車商行店址。惟證人即被害人戊○○於
    警詢中即證稱平時他有居住店內，案發時因外出應酬所以未
    在店內睡覺，他是清晨返回店內時才發現失竊。足見前開上
    順中古汽車商行應屬有人居住之建築物。
        綜上所述，本案事證明確，被告前開犯行均堪認定，應
    依法論科。
二、核被告所為，前開犯罪事實一（一）、（二）部分係犯刑法
    第三百二十條第一項之普通竊盜罪；前開犯罪事實一（三）
    部分係犯刑法第三百二十一條第一項第一款之夜間侵入有人
    居住之建築物竊盜罪；前開犯罪事實一（四）部分係犯刑法
    第三百二十一條第一項第三款攜帶兇器竊盜罪。被告所犯前
    開各罪，應分論併罰。再被告於八十八年間因竊盜罪經臺灣
    高等法院判處有期徒刑三年並於刑前強制工作確定，且於九
    十四年十一月十日縮刑期滿執行完畢，有台灣台南地方法院
    檢察署刑案資料查註紀錄表及台灣高等法院被告全國前案紀
    錄表各一紙在卷可按，其於五年內再犯本件有期徒刑以上之
    罪，均為累犯，均應依刑法第四十七條第一項規定，加重其
    刑。爰審酌被告有多次竊盜前科甫執行完畢出監即再犯前開
    案件；所竊取之財物價值、恣意竊取他人之交通工具，嚴重
    破壞社會治安；及被告犯罪之目的、手段、生活狀況，犯罪
    後坦承犯行等一切情狀，分別量處如主文所示之刑並定其應
    執行刑，以示懲儆。
三、另查被告曾於七十一年間因竊盜罪經臺灣桃園地方法院判處
    有期徒刑一年六月並於刑前強制工作，且由臺灣高等法院駁
    回上訴確定；前案執行完畢後，再於七十七年間因竊盜罪經
    臺灣桃園地方法院判處有期徒刑一年十月確定，且於七十八
    年十二月二十六日縮刑假釋期滿執行完畢；又於八十一年間
    因竊盜罪經臺灣高等法院臺南分院分別判處有期徒刑二年六
    月並於刑前強制工作，及有期徒刑二年並於刑前強制工作確
    定，嗣就其有期徒刑部分定應執行刑為有期徒刑四年確定；
    復於八十八年間因竊盜罪經臺灣高等法院判處有期徒刑三年
    並於刑前強制工作確定，且於九十四年十一月十日縮刑期滿
    執行完畢。渠於出監後數月即再為前開多次犯行，有台灣台
    南地方法院檢察署刑案資料查註紀錄表及台灣高等法院被告
    全國前案紀錄表各一紙在卷可按。由其犯時間之密接（出監
    不久即再犯）、行竊次數之多，足見被告顯有竊盜之犯罪習
    慣，非予矯治將難以適應正常之社會生活。爰依竊盜犯贓物
    犯保安處分條例第三條第一項之規定，諭知被告應於刑之執
    行前，令入勞動場所強制工作三年，以矯正其惡習。
四、據上論斷，應依刑事訴訟法第二百九十九條第一項前段、第
    二百七十三條之一第一項，刑法第三百二十條第一項、第三
    百二十一條第一項第一款、第三款、第四十七條第一項、第
    五十一條第五款，刑法施行法第一條之一，竊盜犯贓物犯保
    安處分條例第三條第一項、第四條、第五條第一項前段，判
    決如主文。
本案經檢察官己○○到庭執行職務。
中    華    民    國    95    年    10    月    4     日
                   刑事第五庭  法  官  鄭  文  祺
以上正本證明與原本無異。
如不服本判決，應於收受送達後10日內向本院提出上訴書狀（應
附繕本）。
                               書記官  楊  宗  哲
中    華    民    國    95    年    10    月    5     日
附錄本案論罪科刑法條全文：
刑法第三百二十條第一項
  意圖為自己或第三人不法之所有，而竊取他人之動產者，為竊
  盜罪，處5年以下有期徒刑、拘役或5百元以下罰金。
刑法第三百二十一條第一項
  犯竊盜罪而有左列情形之一者，處六月以上、五年以下有期徒
  刑：
  一  於夜間侵入住宅或有人居住之建築物、船艦或隱匿其內而
      犯之者。
  二  毀越門扇、牆垣或其他安全設備而犯之者。
  三  攜帶兇器而犯之者。
  四  結夥三人以上而犯之者。
  五  乘火災、水災或其他災害之際而犯之者。
  六  在車站或埠頭而犯之者。
  前項之未遂犯罰之。


司法院資訊處製作；財團法人民間司法改革基金會備份。
